# 几个问题

提问人：sumu333 时间：2018-05-17 22:37:21
@chenyiwei 陈老师，您好，有几个问题一直困恼着了，需要请教您了。 1 、有关建筑施工企业对于所发生的设备采购成本，根据到现场验收后取得发票进行入账，与实际完工百分比法确认收入所取累计发生成本中设备采购成本应该是在安装并构成工程实体的一部分时确认成本，这种差异如何在核算中去区别了，非大型设备是否可以不作区别了。 2 、对于课题经费，如果采用净额法确认，那么在发生研发费用，与递延收益进行扣减时，科目是借：递延收益，贷，管理费用-研究开发费（已由研发支出结转而来）吗，并且后续不可再进行研发支出加计扣除了。如果选用总额法，在课题验收是计入“其他收益”（跨年的话不会产生不同处理方式吧），并且总额发下研发支出可加计扣除吗。 3 、对于收到的个税手续费返还，目前仍进营业外收入，且不缴纳增值税，还合适吗，还是必须计入其他业务收入，并且缴纳增值税了。 4 、如果对于总承包合同，拆分设备、建安与技服三个合同，设备与技服按照销售合同进行核算，会有哪些风险了，可不可行。谢谢了

回答人：chenyiwei
1 、建议在设备采购成本在满足完工进度计算条件之前，先通过“发出商品”之类科目过渡，到投入安装，可以纳入完工进度计算之后，再转入“工程施工——成本”。可基于重要性原则考虑简化处理。 2 、是。 3 、各地政策可能有区别。理论上计入其他业务收入更合适，但可能也可以接受计入营业外收入的原有做法。 4 、EPC总包合同，应作为一个整体核算，不应分拆，不论原准则还是新准则都是如此。

提问人：sumu333 时间：2018-05-21 18:10:55
@chenyiwei 陈老师，请问一下，如果对于课题拨款政府补助采用总额法，收到款后计入递延收益，以后期间发生的费用计入研发支出-费用化支出，至年末课题未验收，已计入研发支出-费用化支出部分费用可以不结转至管理费用-研究开发费吗，待下一年完成课题验收当期，递延收益转其他收益，同时结转研发支出-费用发支出，谢谢了

回答人：chenyiwei
不可以。既然是费用化支出，就必须在发生年度计入损益。

提问人：sumu333 时间：2018-05-22 18:04:40
@chenyiwei 陈老师，《关于确认企业所得税收入若干问题的通知》国税函[2008]875号，里面“企业因售出商品的质量不合格等原因而在售价上给的减让属于销售折让；企业因售出商品质量、品种不符合要求等原因而发生的退货属于销售退回。企业已经确认销售收入的售出商品发生销售折让和销售退回，应当在发生当期冲减当期销售商品收入。”请问，如果销售折让是跨年产生的，也是直接冲销当期销售商品收入吗，谢谢了

回答人：chenyiwei
会计上也是这样处理。